臺灣高等法院刑事判決　　　　　　　　　　　　　九十一年度上易字第二六三七號
　　上　訴　人　臺灣桃園地方法院檢察署檢察官
　　被　　　告　乙○○
右上訴人因被告竊盜案件，不服臺灣桃園地方法院九十一年度易字第一０四七號，中
華民國九十一年七月十日第一審判決（起訴案號：臺灣桃園地方法院檢察署九十一年
度偵字第五六五五號）提起上訴，本院判決如左：
        主  文
原判決撤銷。
乙○○竊盜，累犯，處有期徒刑陸月，如易科罰金，以參佰元折算壹日。
        事  實
一、乙○○因違反肅清煙毒條例等罪，經法院判處應執行有期徒刑三年三月，甫於八
    十七年五月十六日執行完畢，仍不知悔改，竟意圖為自己不法之所有，於九十一
    年一月三日十三時許，在桃園縣平鎮市○○路二八二巷七十六弄前，竊取甲○○
    所有之車號ＢＫ—七三Ｏ五號自用小客車一輛，得手後留供給用，並將該車音響
    拆走。嗣於同年月十三日十六時許，為警在桃園縣桃園市○○路與同安街口發現
    上開失竊車輛，並在車內後照鏡上發現三枚指紋，經採集送驗後，始循線查悉上
    情。
二、案經桃園縣警察局桃園分局移送台灣桃園地方法院檢察署檢察官偵查起訴。
        理  由
一、訊據被告乙○○失口否認右開犯行，辯稱：伊於九十年十二月底曾坐過一輛朋友
    的車，該車是黑色的，伊曾摸過該車之車內照後鏡，然伊不知道該車是那一輛車
    ；伊曾坐過朋友的車很多輛，亦常常搭朋友的車，很多車都會有伊之指紋；是檢
    察官叫伊承認偷車，可以判緩刑或易科罰金云云。
二、經查，（一）右揭犯罪事實，業據被害人甲○○指訴歷歷，並有贓物保管領據、
    車牌失竊個別查詢報表—查詢車輛認可資料在卷可憑。且前揭失竊小客車遭警尋
    獲後，即經警以輕丙烯酸酯法分別採集車內外之指紋，結果僅在車內照後鏡上採
    得三枚指紋，經輸入電腦比對，再經人工確認，分別與被告乙○○之左拇指、右
    拇指指紋相符，有刑案現場勘查紀錄表、內政部警政署刑事警察局九十一年一月
    三十一日（九一）刑紋字第二二四四八號鑑驗書各一紙。（二）被告先於警訊中
    辯稱：前開ＢＫ—七三Ｏ五號小客車是伊於九十一年一月八日向谷正信借用的，
    我開出去一下就開回來家裡還他，並不知道該車是贓車云云，惟其又於偵查中供
    稱：（問：是否開過ＢＫ—七三Ｏ五的車？)答：伊是於九十年一月八日下午四
    、五點，向伊朋友小谷借過一輛黑色、四門、開天窗，有後行李廂的車，但是不
    知道是不是ＢＫ—七三Ｏ五的云云（見偵查卷九十一年四月一日偵查筆錄），而
    證人谷正信於偵查中證稱：伊確實有借給乙○○一輛黑色的賓士三ＯＯ車，該車
    是康秀珠的等語（見偵查卷九十一年四月十五日偵查筆錄）；證人鍾文憲亦證稱
    ：谷正信於一月初開了一輛舊型黑色的賓士車到乙○○家，乙○○向谷正信借車
    以後就出去，沒多久就回來等語（見同日偵查筆錄），是依前開被告供述與證人
    證言，被告乙○○向證人谷正信所借之小客車為賓士牌，而本件失竊車輛為三陽
    牌，兩者迥然不同。（三）被告又於偵查中另供稱：於九十一年一月間，僅又另
    外坐過一輛黑色的車，其他坐過的車都是銀色的。該輛黑色的車是伊朋友「阿忠
    」所有，伊在車內最多僅有動過錄音帶，沒有動過其他東西，而且那輛車的音響
    是好的等語（見偵查卷九十一年四月十五日偵訊筆錄），依被告前開供述，被告
    所乘坐之另一輛「黑色」自用小客車之音響完好，且被告在車內僅動過音響，並
    未動過其他物品，故不可能在照後鏡留下指紋，故被告所述其所乘坐，而為「阿
    忠」所有之車輛，亦非前開失竊之車號ＢＫ—七三Ｏ五號小客車。被告於原審復
    供稱：伊在九十年十二月底即曾坐過該車云云，衡諸ＢＫ—七三Ｏ五號自用小客
    車之失竊時間為九十一年一月二日，益見被告所辯坐過之車應非本案失竊之ＢＫ
    —七三Ｏ五號小客車。（四）綜上，可認被告並非自他人借用前開失竊車輛，另
    前開失竊小客車經警採集全車指紋後，僅採得被告之指紋三枚，若係被告向他人
    所借得，則何以全車內外竟無該他人之指紋，若該他人心細，故將指紋擦拭，又
    何能獨留被告之三枚指紋？且該三枚指紋係在上開失竊車輛之車內後照鏡上採得
    ，應係被告竊得該車後為適應駕駛而調整照後鏡所留下之指紋。是被告所辯，無
    非卸責之詞，不可採信，被告犯行，堪可認定，應依法論科。
三、核被告所為，係犯刑法第三百二十條第一項之竊盜罪。被告曾因違反肅清煙毒條
    例等罪，經法院判處應執行有期徒刑三年三月，甫於八十七年五月十六日執行完
    畢，有本院被告全國前案紀錄表在卷可按，被告前受有期徒刑執行完畢，五年內
    再犯本件最重本刑為有期徒刑以上之罪，為累犯，應依刑法第四十七條規定加重
    其刑。原審採信被告之辯解，而為其無罪之諭知，容有未洽，檢察官提起上訴，
    指摘原判決不當，為有理由，應由本院將原判決撤銷改判。爰審酌被告之素行、
    犯罪之動機、手段、所生危害及其犯後態度等一切情狀，量處如主文所示之刑，
    並諭知易科罰金之折算標準。
據上論斷，應依刑事訴訟法第三百六十九條第一項前段、第三百六十四條、第二百九
十九條第一項前段，刑法第三百二十條第一項、第四十一條第一項、罰金罰鍰提高標
準條例第一條前段、第二條，判決如主文。
本案經檢察官王安明到庭執行職務
中      華      民      國    九十一    年     十一     月     十四     日
                              台灣高等法院刑事第七庭
                                  審判長法  官  吳  啟  民
                                        法  官  施  俊  堯
                                        法  官  蘇  隆  惠
右正本證明與原本無異。
不得上訴。
                                        書記官  周  素  秋
中      華      民      國     九十一   年      十一    月     十四     日
附錄：本案論罪科刑法條全文
中華民國刑法第三百二十條
意圖為自己或第三人不法之所有，而竊取他人之動產者，為竊盜罪，處五
年以下有期徒刑、拘役或五百元以下罰金。
意圖為自己或第三人不法之利益，而竊佔他人之不動產者，依前項之規定
處斷。
前二項之未遂犯罰之。
